ACORDAO-COMPLETO-2353302

ACÓRDÃO DE RELAÇÃO

ACÓRDÃO DE RELAÇÃO 1017/2019 ATA 14/2019 - PLENÁRIO

Acórdão 1017/2019-TCU-Plenário
	Considerando tratar-se de representação acerca de possíveis irregulares ocorridas em procedimento licitatório do Banco do Brasil S/A, sob o sistema de registro de preços, visando à contratação de serviços comuns de engenharia para adequações e conservações prediais em imóveis localizados no Mato Grosso;
	Considerando o perigo da demora reverso, caracterizado pelo fato de o serviço ser essencial ao funcionamento das atividades da entidade e de as Atas de Registro de Preços derivadas de licitação anterior com o mesmo objeto possuírem validade somente até julho deste ano;
	Considerando que a exigência, como critério de habilitação, de visto no Conselho Federal de Engenharia e Agronomia (Crea) da unidade da federação onde os serviços serão prestados não se coaduna com o disposto no art. 58 da Lei 13.303/2016 c/c art. 28 da Lei 8.666/1993, bem como com o art. 1º, II, da Resolução-Confea 413/1997 e a jurisprudência do TCU, exemplificada nos Acórdãos 979/2005, 1.768/2008, 1.735/2009 e 434/2016, todos do Plenário do Tribunal e Acórdão 992/2007-TCU-Primeira Câmara;
	Considerando que, em uma licitação, apenas o licitante vencedor efetivamente exercerá a atividade que se está a contratar e que, portanto, terá a obrigação do registro no Crea competente;
	Considerando que, da análise da Ata de Sessão do certame em tela, se verifica que  houve a participação de quinze empresas para os Lotes 1 e 2, com a obtenção de descontos de 29,25% e 30,07%, respectivamente, em face ao valor estimado de R$ 24.726.320,00, comum aos dois lotes;
	Considerando que, embora tenha realizado pedido de ingresso nos autos (peça 21) , a representante não demonstrou razão legítima para intervir no processo, nem a possibilidade de lesão a direito subjetivo próprio, à luz do art. 146 do Regimento Interno/TCU c/c o art. 2º, § 2º, da Resolução-TCU 36/1995, com redação dada pelo art. 1º da Resolução-TCU 213/2008;
	Os Ministros do Tribunal de Contas da União ACORDAM, por unanimidade, em conhecer da representação, porquanto satisfeitos os requisitos de admissibilidade constantes no art. 87, § 2º da Lei 13.303/2016, c/c os arts. 235 e 237, VII, do Regimento Interno deste Tribunal, e no art. 103, § 1º, da Resolução - TCU 259/2014, para, no mérito, considerá-la procedente, com fundamento no art. 276, § 6º, do RI/TCU; em indeferir o pedido de concessão de medida cautelar, tendo em vista a existência do perigo da demora reverso; e em adotar as medidas descritas a seguir.
1. Processo TC-Processo 005.989/2019-1 (REPRESENTAÇÃO) 
	1.1. Entidade: Banco do Brasil S.A.
	1.2. Relator: Ministro Bruno Dantas
	1.3. Representante do Ministério Público: não atuou
	1.4. Unidade Técnica: Secretaria de Controle Externo de Aquisições Logísticas (Selog) .
	1.5. Representação legal: Marcelo Henrique Silva de Siqueira (OAB-GO/30.911) , representando Consienge Construção e Engenharia Ltda.
	1.6. Dar ciência ao Banco do Brasil, com fundamento no art. 7º da Resolução - TCU 265/2014, sobre a seguinte impropriedade, identificada na Licitação Eletrônica 2019/00518 (7421) , para que sejam adotadas medidas internas com vistas à prevenção de outras ocorrências semelhantes:
	1.6.1. o item 8.3.8 do edital da Licitação Eletrônica 2019/00518 (7421) , que exige "Em atenção à Lei 5.194/1966, prova de que possui inscrição ou visto de execução de obras/serviços no Conselho Regional Profissional da (s) Unidade (s) Federativa (s) em que será executado o objeto deste Edital" está em desacordo com o princípio da isonomia disposto no art. 37, inciso XXI, da Constituição Federal, no art. 31 da Lei 13.303/2016 e na Súmula 272 do Tribunal de Contas da União, o que pode restringir indevidamente a participação de licitantes em novos certames
	1.7. Indeferir o pedido formulado por Consienge Construção e Engenharia Ltda. de ser considerado como parte interessada, autorizando lhe, caso requeira, vista e cópia das peças não sigilosas dos presentes autos.
	1.8. Dar ciência desta deliberação à representante e ao Banco do Brasil, informando que o conteúdo deste Acórdão pode ser consultado no endereço www.tcu.gov.br/acordaos.

Banco do Brasil S.A.

ACORDAO-COMPLETO-2381078

Acórdão 873/2020 - Plenário

ACORDAO-COMPLETO-2413214

Acórdão 1485/2020 - Plenário

BRUNO DANTAS

Marcelo Henrique Silva de Siqueira (OAB-GO/30.911), representando Consienge Construção e Engenharia Ltda.

Não atuou

REPRESENTAÇÃO (REPR)

Secretaria de Controle Externo de Aquisições Logísticas (Selog).